---
title: "DataSaurus 2025"
author: "David Alvarado"
date: "2025-04-03"
output:
  html_document: default
  pdf_document: default
---

```{r setup, include=FALSE}
knitr::opts_chunk$set(echo = TRUE)
```

## DataSaurus 2025

### Importación de las librerias
Importación de las librerías pertinentes.

```{r}
library(tidyverse)
library(datasauRus)
library(dplyr)
library(ggplot2)
```

### Resumen del dataset: 
Resumen que contiene datos sobre la media, desviación estándar y correlación.

```{r}
datasaurus_dozen %>%
    group_by(dataset) %>%
    summarize(
      mean_x = mean(x),
      mean_y = mean(y),
      std_dev_x = sd(x),
      std_dev_y = sd(y),
      corr_x_y = cor(x,y)
    ) 
```

### Gráfico del dataset:
Muestra de los datos que proporciona el dataset.

```{R}
ggplot(datasaurus_dozen, aes(x=x, y = y, colour = dataset))+
  geom_point()+
  theme_void()+
  theme(legend.position = "none")+
  facet_wrap(~dataset, ncol=3)
```

### Categoría: Away
Filtrado por la categoría Away. En este código se mostrará cómo lograrlo.

```{r}

dino_data = datasaurus_dozen %>% filter(dataset == "away")

ggplot(dino_data, aes(x=x, y = y, colour = dataset))+
  geom_point()+
  theme_void()+
  theme(legend.position = "none")+
  facet_wrap(~dataset, ncol=1)

```

### Función lm()
Se graficará una regresión lineal para la categoría filtrada anteriormente, lo cual se logra con el código mostrado a continuación:

```{r}
modelo <- lm(y ~ x, data = dino_data)
summary(modelo)

# Graficar los puntos de datos
plot(dino_data$x, dino_data$y, main = "Regresión Lineal", 
     xlab = "X", ylab = "Y", pch = 19, col = "red")

# Agregar la línea de regresión
abline(modelo, col = "blue", lwd = 2)

```

### Imagen Dibujada
Se instala la librería "jpeg", la cual es necesaria para mostrar la imagen. Luego simplemente se muestra con el código siguiente:

```{r}
# Instala el paquete jpeg si no lo tienes
if (!require(jpeg)) {
  install.packages("jpeg")
  library(jpeg)
} else {
  library(jpeg)
}

# Ruta de la imagen
ruta_imagen <- "imagen.jpeg"

# Leer la imagen
imagen <- readJPEG(ruta_imagen)

# Abrir dispositivo gráfico
plot(1:2, type='n', xlab="", ylab="", axes=FALSE)

# Mostrar la imagen
rasterImage(imagen, 1, 1, 2, 2)

```